臺灣臺北地方法院刑事判決　　　　　　　96年度重訴字第17號
公　訴　人　臺灣臺北地方法院檢察署檢察官
被　　　告　乙○○
　　　　　　　　　　（另案在臺灣岩灣技能訓練所執行中，現
　　　　　　　　　　暫寄押於臺灣臺北看守所）
選任辯護人　李采霓律師
上列被告因殺人等案件，經檢察官提起公訴（九十五年度偵字第
二五○六三號），本院判決如下：
    主  文
乙○○未經許可，持有手槍，處有期徒刑伍年陸月，併科罰金新
臺幣拾萬元，罰金如易服勞役，以新臺幣壹仟元折算壹日。扣案
之美國ＳＭＩＴＨ＆ＷＥＳＳＯＮ廠五九○六型口徑九ｍｍ制式
半自動手槍壹支（含彈匣壹個，槍枝管制編號為0000000
000號）及口徑九ｍｍ制式子彈貳顆均沒收。又殺人，未遂，
處有期徒刑伍年捌月。又殺人，未遂，處有期徒刑伍年肆月。又
殺人，未遂，處有期徒刑陸年陸月。應執行有期徒刑拾陸年，併
科罰金新臺幣拾萬元，罰金如易服勞役，以新臺幣壹仟元折算壹
日。扣案之美國ＳＭＩＴＨ＆ＷＥＳＳＯＮ廠五九○六型口徑九
ｍｍ制式半自動手槍壹支（含彈匣壹個，槍枝管制編號為000
0000000號）及口徑九ｍｍ制式子彈貳顆均沒收。
    事  實
一、乙○○明知具有殺傷力之制式手槍、子彈依槍砲彈藥刀械管
    制條例第四條第一項第一、二款及同法第五條之規定，未經
    中央主管機關許可，不得非法持有。竟未經主管機關許可，
    於民國九十二年六月間某日，在臺北縣新店市青潭堰附近某
    處，自成年男性友人陳威廷（已於九十二年十二月二十日死
    亡）處受讓取得美國ＳＭＩＴＨ＆ＷＥＳＳＯＮ廠五九○六
    型口徑九ｍｍ制式半自動手槍（含彈匣一個，槍枝管制編號
    為0000000000號）一支及口徑九ｍｍ制式子彈十
    五顆而無故持有之。
二、緣乙○○與陳威廷於九十二年間，在臺北縣新店市○○街新
    店之星ＫＴＶ店內遭丁○○等人毆打，陳威廷因而致死，乙○○亦受有傷害，因而懷恨在心。乙○○又於九十五年九月
    間於新店市○○街附近餐廳用餐時，遭姓名年籍不詳綽號「
    喇叭」之成年男子挑釁，因認該次挑釁係由丁○○等人所指
    使，並唯恐未來自己若落單，亦會遭丁○○等人毆打致死，
    遂對丁○○等人萌生殺意。於九十五年十一月十日上午九時
    許，乙○○騎乘機車行經臺北縣新店市○○路十九巷巷口時
    ，適逢丁○○站於巷口與人聊天，乙○○竟基於殺人之犯意
    ，先返回其臺北縣新店市○○路○段八十二之四號六樓住處
    拿取上開槍、彈後於同日上午九時五十五分許折回上址，明
    知前開制式槍、彈具有強大殺傷力，若朝人射擊，極有可能
    致人死亡，仍基於縱致他人死亡結果，亦不違背其本意之不
    確定殺人故意，持槍朝丁○○連開二槍，致丁○○大腿中彈
    倒地。復見丁○○之友人甲○○、丙○○亦在附近，竟復基
    於不確定殺人故意，先朝甲○○所在方向開槍射擊，致甲○○腿部中彈倒地，並追逐丙○○至附近巷口，對之連開數槍
    ，致丙○○大腿中彈跌坐在地，乙○○復行至丙○○身旁，
    對之連開三槍，致子彈貫穿丙○○之雙腿及手部，於循原路
    騎乘機車離去而經過已倒臥在地之丁○○身旁時，復再次對
    之射擊一槍後始離去，幸有路人通報而將丁○○送往財團法
    人天主教耕莘醫院急救，將甲○○、丙○○送財團法人佛教
    慈濟綜合醫院臺北分院急救，方倖免於難，丁○○因此受有
    左大腿兩處穿刺傷、右大腿一處穿刺傷、左側股骨幹開放性
    粉碎性骨折等傷害，甲○○受有左大腿槍傷合併肌肉斷裂等
    傷害，丙○○受有左手腕受傷、右側股骨幹骨折、左側近端
    脛骨骨折、左側坐骨神經或腓神經受損、雙下肢多處槍傷而
    使左側腓神經完全麻痺、左下肢膝蓋以下功能喪失、陰囊血
    腫等傷害。嗣於九十五年十一月二十日九時三十分許，乙○○始自行帶同犯案用之前開槍枝及剩餘子彈二顆，前往臺北
    縣政府警察局新店分局碧潭派出所投案。
三、案經臺北縣政府警察局新店分局報請臺灣臺北地方法院檢察
    署檢察官偵查起訴。
    理  由
壹、程序方面：
  一、按「被告以外之人於審判外之言詞或書面陳述，除法律有
      規定者外，不得作為證據。」、「被告以外之人於偵查中
      向檢察官所為之陳述，除顯有不可信之情況者外，得為證
      據。」、「被告以外之人於檢察事務官、司法警察官或司
      法警察調查中所為之陳述，與審判中不符時，其先前之陳
      述具有較可信之特別情況，且為證明犯罪事實存否所必要
      者，得為證據。」、「除前三條之情形外，下列文書亦得
      為證據：一、除顯有不可信之情況外，公務員職務上製作
      之紀錄文書、證明文書。二、除顯有不可信之情況外，從
      事業務之人於業務上或通常業務過程所須製作之紀錄文書
      、證明文書。三、除前二款之情形外，其他於可信之特別
      情況下所製作之文書。」、「被告以外之人於審判外之陳
      述，雖不符前四條之規定，而經當事人於審判程序同意作
      為證據，法院審酌該言詞陳述或書面陳述作成時之情況，
      認為適當者，亦得為證據。」、「當事人、代理人或辯護
      人於法院調查證據時，知有第一百五十九條第一項不得為
      證據之情形，而未於言詞辯論終結前聲明異議者，視為有
      前項之同意。」，刑事訴訟法第一百五十九條第一項、第
      一百五十九條之一第二項、第一百五十九條之二、第一百
      五十九條之四、第一百五十九條之五第一項、第二項分別
      定有明文。
  二、證人甲○○、丙○○於檢察官偵查中之供詞，業經具結，
      有結文在卷為憑，且偵查中檢察官向被告以外之人所取得
      之陳述，原則上均能遵守法律規定，不致違法取供，其可
      信性極高，並無顯有不可信之情況，揆之上開規定，證人
      甲○○、丙○○於檢察官偵查中之供詞，均有證據能力而
      得為證據。
  三、證人丁○○、甲○○、丙○○於警詢時之陳述，因本院審
      理時業已傳喚該三人到庭具結作證，且該三證人於本院所
      為之證言與渠等先前於司法警察調查中所為之陳述大致相
      符，是渠等先前於警詢時之陳述並無刑事訴訟法第一百五
      十九條之二之情形，辯護人於本院行準備程序時復代被告
      乙○○主張該三人於警詢中之陳述均為審判外之陳述，不
      具證據能力等語（見本院九十六年四月三十日準備程序筆
      錄、九十六年四月三十日刑事準備書狀）而爭執該等證據
      之證據能力，揆之前揭說明，該三人先前於警詢之陳述，
      顯然無證據能力。
  四、再辯護人雖稱醫院之診斷證明書為鑑定之一種，而鑑定人
      依法應於鑑定前具結而未具結者，其鑑定意見無證據能力
      （見同上刑事準備書狀）而主張公訴人於起訴書內提出作
      為證據之診斷證明書均無證據能力，至於本院所函調之病
      歷、回文則均同意作為證據等語，矧醫院醫師所出具之診
      斷證明書為醫師依據各該病患之病歷為之，並非重新為鑑
      定，且醫院之醫師出具診斷證明書為其執行診療業務時通
      常所為之業務之一，復無證據證明各該診斷證明書有顯有
      不可信之情況，因認公訴人起訴書所載之各醫院診斷證明
      書有刑事訴訟法第一百五十九條之四第二款之情形，均具
      有證據能力。
  五、另公訴人提出作為證據之卷內其餘書面證據資料，因辯護
      人已代被告表示認為各該證據有證據能力（見同上準備程
      序筆錄、刑事準備書狀）等語，本院審酌該等證據作成時
      之情況，並無不宜作為證據之情事，依刑事訴訟法第一百
      五十九條之五第一項之規定，自得作為證據。
貳、實體方面：
  一、訊據被告對於九十二年六月間某日在上開處所因陳威廷交
      付上開槍、彈而持有該等槍、彈，繼而於上開時、地持該
      等槍、彈開槍射擊證人丁○○、甲○○及丙○○之事實坦
      承不諱，然矢口否認有何殺人未遂之犯行，辯稱：開槍只
      是想要教訓、警告證人丁○○等人不要騷擾其，並無要證
      人丁○○等人於死之意，如果要殺害該三位證人的話，以
      當時如此近的距離只要朝胸部打就可以殺死三位證人，而
      其都是朝腿部射擊，之所以會對證人甲○○、丙○○射擊
      係因其以為該二人要搶其槍云云。
  二、經查：
      (一)被告所犯違反槍砲彈藥刀械管制條例犯行部分：
          此部分事實，業據被告坦認在卷，再扣案之槍、彈經
          送內政部警政署刑事警察局以性能檢驗法、制式子彈
          試射法、電解腐蝕法、比對顯微鏡比對法鑑定後，鑑
          定結果認：「一、送鑑制式九○手槍一枝（槍枝管制
          編號0000000000號），認係美國ＳＭＩＴ
          Ｈ＆ＷＥＳＳＯＮ廠五九○六型口徑九ｍｍ（九×十
          九ｍｍ）制式半自動手槍，槍管內具五條右旋來復線
          ，送鑑時槍號遭磨滅，經以電解腐蝕法重現，研判槍
          號為『ＴＦＡ四八六一』，機械性能良好，可擊發同
          口徑制式子彈，認具殺傷力。二、送鑑制式子彈二顆
          （試射二顆），認均係口徑九ｍｍ制式子彈，認具殺
          傷力。」，此有內政部警政署刑事警察局九十五年十
          一月二十九日刑鑑字第○九五○一七三八五五號槍彈
          鑑定書及照片等在卷可按，復有扣案之手槍一支、子
          彈二顆及該扣案槍、彈之照片列印資料可佐，是扣案
          之槍、彈確分別屬槍砲彈藥刀械管制條例第四條第一
          項第一款所規定之手槍及同條例第四條第一項第二款
          所規定之子彈，均為槍砲彈藥刀械管制條例所規定之
          未經中央主管機關許可，不得非法持有之物甚明，是
          被告之自白顯與事實相符，此部分事證明確，被告犯
          行堪以認定，應予依法論科。
      (二)被告所犯殺人未遂犯行部分 ：
          1.上開如事實欄二所載之事實，業據證人丁○○證稱
            ：在九十五年十一月十日上午九點多左右，伊是去
            幫朋友的忙，突然被告從伊面前過來，對伊開槍，
            後來伊就倒地，倒地後又聽到又有槍響，後來被告
            回過頭又對伊開一槍，後來沒有多久救護車就來了
            ，被告總共對伊開三槍，三槍都有打中身體，是打
            中大腿、屁股，被告前面對伊開兩槍，回頭又開一
            槍，兩次開槍都是在伊面前，差不多距離伊一步之
            距離，被告第一次開完之後，又到別的地方開槍，
            之後折返回來又在伊腿部的地方開一槍，伊被槍擊
            之地點是在靠近警衛室處，所受之傷目前骨頭還沒
            長好，因為是粉碎性骨折，走路要用拐杖，日常生
            活可以自理，之前是幫朋友作鐵工，受傷之後無法
            工作，生活費用要靠家裡供應等語明確（見本院九
            十六年九月十九日審判筆錄），證人甲○○證稱：
            九十五年十一月十日那天渠受託去幫忙出殯事宜，
            渠到那邊後就先跟證人丁○○在旁邊聊天，後來證
            人丁○○去到對面巷子，渠與證人丙○○繼續在該
            處聊天，渠不認識被告，渠看到被告對證人丁○○
            開兩槍後，證人丁○○倒地，被告突然轉過來正面
            追渠，渠在跑，被告在後追，被告手上拿著槍槍口
            朝渠對渠連續開槍，跑沒幾步就被打中，後來就中
            槍倒地，被告就追著證人丙○○，渠就聽到四聲槍
            聲，渠所受之傷害為大腿被貫穿，目前於天氣變化
            時會酸痛，其他的大致還可以，日常生活不需要拐
            杖等情在卷（見偵查卷宗第六十三頁、本院九十六
            年九月十九日審判筆錄），證人丙○○證述：九十
            五年十一月十日有聽到類似鞭炮的聲音，就是證人
            丁○○被開槍，當時證人甲○○在伊身邊，被告槍
            擊證人甲○○時距離證人甲○○約兩步之距離，被
            告槍擊證人甲○○後，槍口就轉向伊，伊才開始跑
            ，伊跑到巷底沒有地方跑，就跌倒在地，被告就往
            伊身上開槍，還說「幹，你再跑啊」，先前被告在
            追伊時，也有往伊開槍，但子彈沒有擊發掉在地上
            ，伊在跑時沒有回頭看，之所以知道被告在這過程
            中有開槍是因為伊被抬出來時，看到地上有很多彈
            殼，才知道這中間被告也有對伊開槍，在跑的過程
            當中有聽到槍聲，且腳部有中一槍，伊腳總共中三
            槍，有一槍是在跑時中的，被告總共對伊開七槍，
            中了四槍，一發沒有中，兩顆子彈沒有擊發，手部
            中一槍是因為路面有坑洞，當時跌倒腳掉到洞裡面
            ，跌坐在地上，被告就過來罵伊，伊將手舉起來擋
            ，故手部中了一槍，當時被告距離伊開槍的位置是
            一個手臂長的距離，伊中槍後現在有一隻腳萎縮，
            醫生說已經沒有用了，日常生活很麻煩，要有人幫
            忙才可以，且現在沒有工作，生活費要四處借錢，
            靠家裡幫忙，身體受傷的狀況目前是輕度肢障等語
            歷歷（見偵查卷宗第六十三、六十四頁、本院九十
            六年九月十九日審判筆錄）。再證人丁○○因被告
            上開槍擊行為受有左大腿兩處穿刺傷、右大腿一處
            穿刺傷、左側股骨幹開放性粉碎性骨折等傷害，有
            天主教會耕莘醫院九十五年十一月十一日診斷證明
            書、九十五年十二月六日診斷證明書、同年月九日
            診斷證明書、財團法人天主教耕莘醫院九十六年四
            月十九日耕醫病歷字第○九六○○四○○九一號函
            暨檢附之病歷影本附卷可稽；證人甲○○因被告上
            開槍擊行為受有左大腿槍傷合併肌肉斷裂等傷害，
            有財團法人慈濟綜合醫院臺北分院九十五年十一月
            二十日診斷證明書、同年十二月二十日診斷證明書
            、財團法人佛教慈濟綜合醫院臺北分院九十六年四
            月二十六日（九六）慈新醫文字第九六○四四二號
            函及檢附之病情說明書、整型外科手術紀錄影本等
            附卷可查；證人丙○○因被告上開槍擊行為受有左
            手腕受傷、右側股骨幹骨折、左側近端脛骨骨折、
            左側坐骨神經或腓神經受損、雙下肢多處槍傷而使
            左側腓神經完全麻痺、左下肢膝蓋以下功能喪失、
            陰囊血腫等傷害，亦有財團法人佛教慈濟綜合醫院
            九十五年十一月二十日診斷證明書、財團法人慈濟
            綜合醫院臺北分院九十五年十二月十五日診斷證明
            書、財團法人佛教慈濟綜合醫院臺北分院九十六年
            四月二十六日（九六）慈新醫文字第九六○四四二
            號函及檢附之病情說明書、臺北市立萬芳醫院－委
            託財團法人私立臺北醫學大學辦理九十六年九月十
            四日萬院醫病字第○九六○○○六一六五號函及檢
            附之病歷影本、財團法人佛教慈濟綜合醫院臺北分
            院九十六年八月二十日慈新醫文字第九六○九二三
            號函及檢附之病情說明書、臺北縣政府消防局救護
            紀錄表影本、病歷影本、臺北市立萬芳醫院－委託
            財團法人私立臺北醫學大學辦理九十六年十月二十
            二日萬院醫病字第○九六○○○七○八五號函、財
            團法人佛教慈濟綜合醫院臺北分院九十六年十月二
            十二日慈新醫文字第九六一一六四號函及檢附之病
            情說明書、病歷資料影本等在卷可查。
          2.被告雖辯稱其開槍只是想要教訓、警告證人丁○○
            等人不要騷擾其，並無要證人丁○○等人於死之意
            ，如果要殺害該三位證人的話，以當時如此近的距
            離只要朝胸部打就可以殺死三位證人，而其都是朝
            腿部射擊云云，然本院自被告所自承均射擊三位證
            人之腿部部位之情，並就上開證人丁○○之病歷記
            錄表所繪製之受傷部位、證人丙○○之病歷紀錄表
            及臺北縣政府消防局救護紀錄表觀之，被告當時槍
            擊證人丁○○、丙○○之部位已甚為接近腹股溝處
            ，而被告所持有之上開槍枝為具有殺傷力之制式半
            自動手槍、子彈，以之為凶器使用，客觀上顯足以
            對人之生命構成威脅，被告對該槍枝能殺人不能謂
            無預見，且人之腹股溝處已甚為接近腹部，屬人身
            要害，以前開槍枝往該處射擊，可致人於死，此為
            眾所週知之事，自應為被告下手時所得預見，被告
            竟仍於事實欄所載之時、地執前開制式半自動手槍
            槍擊三位證人，致三位證人受有如事實欄所載之傷
            害，被告縱未對三位證人之胸部等處射擊而無殺人
            之直接故意，然其已有殺人之不確定故意（間接故
            意），甚為明確，況衡之當時狀況，被告若果係基
            於教訓之意為之，當時證人丁○○既已受傷倒地，
            被告又何庸再回頭補證人丁○○一槍，又何庸對不
            認識之證人甲○○、丙○○加以教訓，是本院綜以
            此情，認被告上開所辯，與事實不符，不足採信。
          3.被告雖又辯稱之所以會對證人甲○○、丙○○射擊
            係因其以為該二人要搶其槍云云，然證人甲○○業
            已證稱：於證人丁○○倒地時，並無靠近被告要去
            搶槍，整個過程中亦無靠近被告想要把槍奪下來，
            沒有看到證人丙○○在被告對證人丁○○開槍之後
            有過去要奪槍等情在卷（見本院九十六年九月十九
            日審判筆錄），證人丙○○證稱：被告對證人趙健
            成、甲○○開槍時，並無做出要對被告奪搶的動作
            ，因為當時根本來不及，被告槍對著伊時，伊就開
            始跑了，證人甲○○在證人丁○○中槍之後，亦無
            有靠近被告要奪槍的動作，當時證人甲○○已經躺
            在地上，沒有辦法靠近被告等語在卷（見本院九十
            六年九月十九日審判筆錄），是被告此節所指，顯
            與證人所證情節有悖，所言自難採信。
          4.此外，復有臺北縣政府警察局新店分局轄內甲○○
            等三人遭槍擊案初步勘察報告暨照片、現場彩色照
            片可查暨上開槍枝、子彈扣案可佐，綜上，本案事
            證明確，被告殺人未遂犯行亦堪認定，應予依法論
            科。
  三、按殺人未遂與傷害之區別，應以加害人有無殺意為斷，以
      戕害他人生命之故意，著手於刺殺之實行而未發生死亡之
      結果，為殺人未遂；倘無使人喪失生命之故意，僅在使其
      身體、健康受到傷害，則為傷害罪，二罪皆發生傷害之結
      果，祗其主觀犯意及身體傷害程度不同而已（最高法院八
      十四年度臺上字第三一七九號裁判要旨參照）。又殺意之
      有無，雖不以兇器之種類及傷痕之多少等，為絕對之認定
      標準，但加害人下手之部位、用力之程度，仍非不可藉為
      判斷有無殺意之心證依據。查被告持前開有殺傷力之制式
      半自動手槍、子彈槍擊三位證人腹股溝等處，而該處甚為
      接近腹部，乃人體之重要部位，若遭受傷害可導致死亡結
      果之發生，被告對此應有所預見及認識，若非三位證人及
      時送醫急救，將可能發生死亡之結果，而此結果之發生並
      不違背被告之本意，足認被告係以殺人之不確定故意而向
      三位證人射擊無訛。核被告所為，係違反槍砲彈藥刀械管
      制條例第七條第四項之未經許可，持有手槍罪及同條例第
      十二條第四項之未經許可，持有子彈罪；其持槍射擊證人
      三人之所為，則係犯三次刑法第二百七十一條第二項、第
      一項之殺人未遂罪。被告於如事實欄所載之時間持有手槍
      、子彈之行為，均屬持有行為之繼續，應僅各論以一罪。
      其以一持有行為同時持有手槍、子彈之行為，則為一行為
      觸犯數罪名之想像競合犯，應依刑法第五十五條之規定，
      從一重依槍砲彈藥刀械管制條例第七條第四項之未經許可
      ，持有手槍罪處斷。又被告所犯上開三次殺人未遂罪之犯
      行，犯罪時間雖甚為接近，然被害之生命法益並非同一人
      ，自無從成立接續犯，且因被告槍擊三位證人之時間有先
      後，顯非屬一行為，是亦無成立想像競合犯之餘地。被告
      已著手於殺人行為之實行而未生證人三人死亡之結果，均
      為未遂犯，應依刑法第二十五條第二項規定，按既遂犯之
      刑度減輕之。另被告持有前開槍、彈之時間甚長，雖與其
      持槍射擊證人三人之所為有短暫時間之重疊，但本院認該
      槍擊行為無法涵蓋被告前開持有槍、彈之行為，因認被告
      所犯持有手槍部分犯行與殺人未遂部分非屬一行為觸犯數
      罪名之想像競合犯，附此敘明。被告所犯上開未經許可，
      持有手槍罪及三次殺人未遂犯行，犯意各別，應予分論併
      罰。爰審酌被告之素行，持有手槍、子彈之犯罪動機，無
      視他人之生命、身體法益，率而為持槍射擊三位證人之行
      為，使證人三人受有如事實欄所載之傷害，所為對於社會
      治安造成危害，證人丙○○並已受有無法回復之傷害，又
      被告縱已由其父代為與三位證人無條件達成和解，有刑事
      陳報和解狀暨和解書在卷可查，然該和解書並未就三位證
      人所受之傷害予以任何物質上或精神上之損害賠償，暨被
      告犯罪之目的、手段、犯罪後之態度等一切情狀，就其所
      犯上開各罪各量處如主文所示之刑，並定其應執行之刑，
      且就罰金刑部分諭知易服勞役之折算標準，以示懲儆。再
      被告之犯罪時間，雖在九十六年四月二十四日以前，然其
      所犯有中華民國九十六年罪犯減刑條例第三條第一項第四
      、十五款之情形，復均無該條例第六條所定例外予以減刑
      之情形，所犯該等犯行依法不得減刑，附此敘明。至扣案
      之美國ＳＭＩＴＨ＆ＷＥＳＳＯＮ廠五九○六型口徑九ｍ
      ｍ制式半自動手槍一支（含彈匣一個，槍枝管制編號為0
      000000000號），為違禁物，應依刑法第三十八
      條第一項第一款之規定，宣告沒收之。另扣案之口徑九ｍ
      ｍ制式子彈二顆，雖因試射而失卻違禁物之性質，然既為
      被告所有，且為供其犯前開持有子彈罪所用之物，爰依刑
      法第三十八條第一項第二款宣告沒收之。至被告先前所持
      有、已擊發之子彈十三顆，已因擊發而失卻違禁物之性質
      ，復未扣案，為免日後執行困難，雖為被告所有供犯持有
      子彈罪所用之物，本院仍不為沒收之諭知，附此敘明。
據上論斷，應依刑事訴訟法第二百九十九條第一項前段，槍砲彈
藥刀械管制條例第七條第四項、第十二條第四項，刑法第十一條
前段、第二百七十一條第一項、第二項、第五十五條、第二十五
條第二項、第五十一條第五款、第四十二條第三項、第三十八條
第一項第一款、第二款，判決如主文。
本案經檢察官汪南均到庭執行職務
中　　華　　民　　國　　96　　年　　12　　月　　27　　日
　　　　　　　　　刑事第九庭  審判長法　官　蘇素娥
                                    法  官  林怡秀
                                    法  官  黃紹紘
以上正本證明與原本無異。
如不服本判決，得於判決送達後十日內，向本院提出上訴狀（應
抄附繕本）。告訴人或被害人如對於本判決不服者，應具備理由
請求檢察官上訴，其上訴期間之計算係以檢察官收受判決正本之
日期為準。
    　　　　　　　　　　　　　　　　書記官　陳靜君
中　　華　　民　　國　　96　　年　　12　　月　　28　　日
附錄本案論罪科刑所犯法條全文：
槍砲彈藥刀械管制條例第七條
未經許可，製造、販賣或運輸火砲、肩射武器、機關槍、衝鋒槍
、卡柄槍、自動步槍、普通步槍、馬槍、手槍或各類砲彈、炸彈
、爆裂物者，處死刑、無期徒刑或七年以上有期徒刑；處徒刑者
，併科新臺幣三千萬元以下罰金。
未經許可，轉讓、出租或出借前項所列槍砲、彈藥者，處無期徒
刑或五年以上有期徒刑，併科新臺幣一千萬元以下罰金。
意圖供自己或他人犯罪之用，而犯前二項之罪者，處死刑或無期
徒刑；處徒刑者，併科新臺幣五千萬元以下罰金。
未經許可，持有、寄藏或意圖販賣而陳列第一項所列槍砲、彈藥
者，處五年以上有期徒刑，併科新臺幣一千萬元以下罰金。
第一項至第三項之未遂犯罰之。
槍砲彈藥刀械管制條例第十二條
未經許可，製造、販賣或運輸子彈者，處一年以上七年以下有期
徒刑，併科新臺幣五百萬元以下罰金。
未經許可，轉讓、出租或出借子彈者，處六月以上五年以下有期
徒刑，併科新臺幣三百萬元以下罰金。
意圖供自己或他人犯罪之用，而犯前二項之罪者，處三年以上十
年以下有期徒刑，併科新臺幣七百萬元以下罰金。
未經許可，持有、寄藏或意圖販賣而陳列子彈者，處五年以下有
期徒刑，併科新臺幣三百萬元以下罰金。
第一項至第三項之未遂犯罰之。
刑法第二百七十一條
殺人者，處死刑、無期徒刑或十年以上有期徒刑。
前項之未遂犯罰之。
預備犯第一項之罪者，處二年以下有期徒刑。
